臺灣高等法院民事判決
109年度上易字第1389號
上  訴  人  Ａ女      （姓名、住所詳對照表） 
訴訟代理人  蕭聖澄律師
被  上訴人  鄧佳華  

上列當事人間請求侵權行為損害賠償事件，上訴人對於中華民國
109年8月28日臺灣臺北地方法院109年度訴字第3649號第一審判
決提起上訴，本院於110年3月3日言詞辯論終結，判決如下：
    主      文
原判決關於駁回上訴人後開第二項之訴部分，暨訴訟費用（除確
定部分外）之裁判均廢棄。
上開廢棄部分，被上訴人應再給付上訴人新臺幣壹拾萬元，及自
民國一○九年二月七日起至清償日止，按週年利率百分之五計算
之利息。
其餘上訴駁回。
第一審（除確定部分外）、第二審訴訟費用，由被上訴人負擔百
分之十三，餘由上訴人負擔。
    事實及理由
甲、程序方面：
    按在第二審為訴之變更或追加，非經他造同意，不得為之，
    但請求之基礎事實同一者，不在此限。民事訴訟法第446條
    第1項但書、第255條第1項第2款定有明文。查上訴人於原審
    援引性騷擾防治法第9條第1、2項規定，起訴請求被上訴人
    賠償醫療費用新臺幣（下同）760元、精神慰撫金79萬9240
    元，合計80萬元本息，原審為一部勝訴判決，判命被上訴人
    應給付其醫療費用760元、精神慰撫金3萬元，合計3萬760元
    本息，並駁回其餘之訴，其就敗訴部分不服，提起上訴，於
    本院準備程序以言詞追加民法第184條第1項、第195條規定
    為請求權基礎，提起選擇合併之訴，核其請求之基礎事實係
    屬同一，於法自應准許。
乙、實體方面：
一、上訴人主張：伊與被上訴人為朋友關係，詎被上訴人於民國
    108年6月5日晚間8時20分許，利用與伊及友人一同外出拍攝
    影片之機會，在臺北市○○區○○路00號之眼鏡行前，意圖性騷
    擾，乘伊不及抗拒之際，違反伊意願，從後方抱住伊，以下
    體（生殖器官）撞擊伊臀部，並以雙手搓揉伊胸部而性騷擾
    得逞（下稱系爭性騷擾行為）。伊對於被上訴人提出性騷擾
    告訴後，臺灣臺北地方法院（下稱臺北地院）已以109年度
    簡上字第112號刑事判決被上訴人犯性騷擾罪確定。伊因受
    系爭性騷擾行為，精神上十分痛苦，曾至精神科就診，支出
    醫療費用新臺幣（下同）760元，另請求賠償慰撫金79萬924
    0元，爰依性騷擾防治法第9條第1、2項或民法第184條第1項
    、第195條規定，請求被上訴人給付80萬元，及自起訴狀繕
    本送達之翌日起至清償日止，按週年利率百分之5計算之利
    息。
二、被上訴人則抗辯：伊對於上訴人主張之事實不爭執，但上訴
    人請求之慰撫金數額過高，伊目前經濟狀況不佳，無法負擔
    上訴人之請求。　
三、原審就上訴人之請求，判決上訴人一部勝訴，即命被上訴人
    應給付上訴人3萬760元，及自109年2月7日起至清償日止，
    按週年利率百分之5計算之利息，並駁回其餘之訴。上訴人
    不服提起上訴，聲明：㈠原判決不利於上訴人部分廢棄。㈡上
    開廢棄部分，被上訴人應再給付上訴人76萬9240元，及自10
    9年2月7日起至清償日止，按週年利率百分之5計算之利息。
    被上訴人答辯聲明：上訴駁回（原判決命被上訴人給付3萬7
    60元本息部分，未據被上訴人不服提起上訴，自非本院審理
    範圍）。
四、得心證之理由：
　㈠查上訴人主張之上開事實，為被上訴人所不爭執（原審卷第3
    7頁、本院卷第164頁），且被上訴人於性騷擾刑事案件中亦
    自白承認，並有上訴人於該案以證人身分作證、同行在場友
    人陳睿瑋於警詢及偵訊中、同行在場友人黃儀慈於警詢中以
    證人身分之證言、系爭影片之擷圖、被上訴人與訴外人之手
    機通訊軟體對話紀錄在卷可稽（參臺灣臺北地方檢察署108
    年度偵字第20138號卷，下稱偵卷，卷二第15至19頁、第25
    至31頁、卷一第13至49頁、第55至67頁；同署108年度偵續
    字第510號卷，下稱偵續卷，卷二第17至19頁），被上訴人
    上開行為，亦經檢察官提起公訴，臺北地院刑事庭以109年
    度簡上字第112號刑事判決，認被上訴人觸犯性騷擾防治法
    第25條第1項之意圖性騷擾、乘人不及抗拒而觸摸臀部、胸
    部之行為罪，判處拘役40日確定等情，此有刑事判決附卷可
    參（本院卷第143至146頁），並經本院調取上開刑事案卷（
    含偵查、審理卷宗）查閱無誤。準此，上訴人主張被上訴人
    對於上訴人有系爭性騷擾行為，自堪採信為真實。　　
　㈡按對他人為性騷擾者，負損害賠償責任。前項情形，雖非財
    產上之損害，亦得請求賠償相當之金額，其名譽被侵害者，
    並得請求回復名譽之適當處分。性騷擾防治法第9條第1、2
    項定有明文。又所稱性騷擾，係指性侵害犯罪以外，對他人
    實施違反其意願而與性或性別有關之行為，且有下列情形之
    一者：……二、以展示或播送文字、圖畫、聲音、影像或其他
    物品之方式，或以歧視、侮辱之言行，或以他法，而有損害
    他人人格尊嚴，或造成使人心生畏怖、感受敵意或冒犯之情
    境，或不當影響其工作、教育、訓練、服務、計畫、活動或
    正常生活之進行。此為性騷擾防治法第2條明文規定。查被
    上訴人對於上訴人確有不當偷襲碰觸上訴人身體隱私部位之
    系爭性騷擾行為，使上訴人感受遭冒犯、受侮辱，業經認定
    如前，則上訴人援引上開規定主張被上訴人應負損害賠償責
    任，即於法有據。
　㈢次按精神慰撫金之多寡，應斟酌雙方之身分、地位、資力與
    加害之程度及其他各種情形核定相當之數額。其金額是否相
    當，自應依實際加害情形與被害人所受之痛苦及雙方之身分
    、地位、經濟狀況等關係決定之（最高法院51年台上字第22
    3號判決先例、85年度台上字第460號判決意旨參照）。查兩
    造於系爭事件發生時，均為YouTuber，被上訴人為系爭性騷
    擾行為，將拍攝之系爭影片上傳至網路，為自己製造網路話
    題，致上訴人更為難堪等情，此由上開刑事案卷內呈現之手
    機通訊軟體對話紀錄、被上訴人之個人臉書訊息足以查知，
    則上訴人主張因系爭性騷擾行為感覺受辱，受有精神上痛苦
    等情，自堪採信。本院審酌上訴人係高職畢業，於系爭事件
    發生後，已轉從事幕後編輯、創意發想等工作，自述月薪約
    2萬餘元，被上訴人係高職肄業，自述目前亦已改從事物流
    工作，月薪約2至3萬元，又兩造於108年間分別領有營利所
    得或薪資所得，名下均無財產，此有兩造之108年稅務電子
    閘門財產所得調件明細表可佐（參原審及本院限制閱覽卷宗
    ），並斟酌被上訴人所為系爭性騷擾行為對於上訴人之心理
    傷害，且被上訴人在網路上不僅發表系爭影片，甚至於網路
    上針對本事件發表炫耀性、調侃及輕蔑言論（參本院卷第83
    、95頁），以本事件製造網路話題、提高自己能見度，致上
    訴人精神上更為痛苦，並綜合考量兩造之身分、地位、經濟
    能力等一切情狀，認原審酌定之慰撫金數額3萬元，實屬過
    低，本院認上訴人就精神慰撫金請求被上訴人再賠付10萬元
    為適當，逾此範圍之請求，即難認有據。 
　㈣又上訴人尚援引民法第184條第1項、第195條規定，主張係選
    擇合併之訴，本院既已採納上訴人主張性騷擾防治法第9條
    第1、2項之請求權基礎，則就其主張民法前述規定之請求權
    基礎，即無庸再予審酌。
五、綜上所述，上訴人依性騷擾防治法第9條第1、2項規定，請
    求被上訴人再給付其10萬元（已確定之3萬760元除外），及
    自起訴狀繕本送達之翌日即109年2月7日（見原審109年度附
    民字第62號卷第7頁送達證書）起至清償日止，按週年利率
    百分之5計算之利息部分，於法有據，應予准許；逾此部分
    之請求，不應准許。原審就上開應准許部分，駁回上訴人之
    請求，尚有未洽，上訴意旨就此部分，指摘原判決不當，求
    予廢棄改判，為有理由，爰由本院廢棄改判如主文第2項所
    示。本件訴訟標的金額未逾150萬元，不得上訴第三審，一
    經本院判決即告確定，無宣告假執行之必要，故原審駁回此
    部分假執行聲請，理由雖有不當，其結果與本院判決一致，
    自無庸廢棄改判。至於原審就上開不應准許部分，駁回上訴
    人該部分之訴及假執行聲請，於法並無不合，上訴意旨就此
    部分指摘原判決不當，求予廢棄改判，為無理由，應駁回此
    部分上訴。　　　　
六、本件事證已臻明確，兩造其餘之攻擊或防禦方法及所用之證
    據，經本院斟酌後，認為均不足以影響本判決之結果，爰不
    逐一論列，附此敘明。　　
七、據上論結，本件上訴為一部有理由、一部無理由，依民事訴
    訟法第450條、第449條第1項、第79條，判決如主文。
中　　華　　民　　國　　110 　年　　3 　　月　　24　　日
                  民事第十九庭  
                        審判長法  官  魏麗娟
                              法  官  潘進柳
                              法  官  張婷妮
正本係照原本作成。
不得上訴。
中　　華　　民　　國　　110 　年　　3 　　月　　25　　日

　　　　　　　　　　　　　    書記官  張英彥